【裁判字號】    98,抗,1052
【裁判日期】    981021
【裁判案由】    毒品危害防制條例
【裁判全文】
臺灣高等法院刑事裁定                  98年度抗字第1052號
抗  告  人
即  被  告  甲○○
上列抗告人因違反毒品危害防制條等案件，不服臺灣桃園地方法
院，中華民國98年9月10日所為裁定（98年度審訴字第1901號）
，提起抗告，本院裁定如下：
    主  文
抗告駁回。
    理  由
一、原裁定意旨略以：被告甲○○於原審審理中自白犯行，經檢
    察官與被告、指定辯護人就被告願受科刑之範圍於審判外進
    行協商，經當事人雙方合意且被告認罪後，由檢察官聲請原
    審改依協商程序而為判決，並陳明：就其施用第一級毒品部
    分，被告願受科刑範圍為有期徒刑7 月，就其施用第二級毒
    品部分，被告願受科刑範圍為有期徒刑4 月，應執行有期徒
    刑10月等語，而原審復就所協商合意向被告確定係出於自由
    意志，是本件協商程序並無何違誤之處。又被告、檢察官並
    未撤銷協商合意或撤回協商之聲請，被告協商之意思亦係出
    於其自由意志，另被告亦無其他較重之裁判上一罪之犯罪事
    實、或法院認應諭知免刑或免訴、不受理之情，被告所犯之
    罪亦為刑事訴訟法第455條之2 第1項所定得以聲請協商判決
    者，協商判決判處被告之刑度亦係於協商合意範圍內為之，
    被告上訴意旨復未敘明何以符合同法第455條之10第1項但書
    所列得為上訴之法定要件，故其上訴自屬違背法律上之程式
    ，應予裁定駁回等語。
二、抗告人即被告甲○○抗告意旨略稱：原判決書正本內既載明
    「如不服本判決應於收受判決後10日內，向本院提出上訴書
    狀」，何以認定被告之上訴違背法律上程式。又被告與檢察
    官確曾於審判進行協商，然被告就應執行有期徒刑10月不服
    ，有提起上訴之必要，而被告並未請求進行審判外之協商程
    序，原審法院認定判決係依據檢察官與被告間之審判外協商
    程序所為判決，似有誤會云云。
三、按協商判決除有刑事訴訟法第455條之4第1項第1款：「於法
    院訊問程序終結前，被告撤銷協商合意或檢察官撤回協商聲
    請者」、第2款：「被告協商之意思非出於自由意志者」、
    第4款：「被告所犯之罪非第四百五十五 條之二第一項所定
    得以聲請協商判決者」、第6 款：「被告有其他較重之裁判
    上一罪之犯罪事實者」、第7 款：「法院認應諭知免刑或免
    訴、不受理者情形之一」，及違反同條第2 項：「法院應不
    經言詞辯論，於協商合意範圍內為判決。法院為協商判決所
    科之刑，以宣告緩刑、二年以下有期徒刑、拘役或罰金為限
    」等規定者外，不得上訴；又原審法院認為上訴為法律上不
    應准許，應以裁定駁回之，刑事訴訟法第455條之10第1項及
    第362條前段分別定有明文。
四、經查：本件經檢察官與被告、指定辯護人就被告願受科刑之
    範圍於審判外進行協商，經當事人雙方合意且被告認罪後，
    由檢察官聲請原審改依協商程序而為判決，並陳明就施用第
    一級毒品部分，被告願受科刑範圍為有期徒刑7 月，就施用
    第二級毒品部分，被告願受科刑範圍為有期徒刑4 月，應執
    行有期徒刑10月，而原審復就所協商合意向被告確定係出於
    自由意志，此有原審98年8 月20日審判筆錄可憑，被告亦簽
    名確認並表明與檢察官成協商合意係出於自由意志。經原審
    法院告知法律效果後，依雙方合意之刑度而判決。依法公訴
    人或被告對於原審之判決均不得提起上訴，被告於判決後所
    為之本件上訴，即屬法律上不應准許且無從補正，自應由原
    審依刑事訴訟法第362 條前段規定，裁定駁回其上訴，抗告
    意旨所載，自非可採。本件既查無刑事訴訟法第455條之 10
    第1 項但書所列協商判決得為上訴之法定要件（即有同法第
    455條之4第1項第1款、第2款、第4款、第6款、第7款之情形
    者），揆諸上開說明，要屬不得上訴之案件，被告上訴自屬
    法律上不應准許者，原審據此裁定駁回被告之上訴，經核於
    法並無違誤，抗告意旨指摘原裁定不當，為無理由，應予駁
    回。
據上論斷，應依刑事訴訟法第412條，裁定如主文。
中    華    民    國    98    年    10    月    21    日
                  刑事第二十庭審判長法  官  楊貴雄
                                    法  官  許必奇
                                    法  官  周明鴻
以上正本證明與原本無異。
不得再抗告。
                                    書記官  郭彥琪
中    華    民    國    98    年    10    月    22    日


司法院資訊處製作；財團法人民間司法改革基金會備份。
